# 求助陈版！高溢价收购成员公司股权风险与合并报表影响

提问人：visualizer 时间：2018-03-20 16:28:46
我公司A公司占有成员公司B公司49%股份，合作方C公司占股51%，B公司账面注册总资本 3000 万，亏损 130 万。我公司A公司实缴1470 万，已确认投资损失63.70万。 我公司A公司欲协商C公司接收其20%股权，实现占股B公司69%股权，按原值 3000 万为议价基础。 原B公司账面有 800 万补贴收入，该部分补贴属于C公司公关所得，C公司提出可以转股，但补贴需在转股时转给C公司。 我公司A公司欲以 1400 万的高溢价收购C公司20%股权，从而将补贴收入转给C公司。 麻烦咨询一下陈版，这样所谓的“高溢价收购”是否可行？对我公司A公司是否有风险与不利？ 以及收购完成后，该部分溢价在我公司A公司合并报表层该如何处理？ 麻烦咨询一下陈版及各位老师谢谢！

回答人：chenyiwei
交易价格是双方谈判的结果，只要平等协商，最终结果无重大不合理，都可以接受。在会计上，由于A将取得B的控制权，构成分步交易实现的非同一控制下企业合并，故该收购溢价将成为合并成本的组成部分，导致合并报表层面所确认的商誉增加，以后年度的减值压力将因此增大。

提问人：visualizer 时间：2018-03-21 18:10:15
谢谢陈版！ 麻烦追问一下，商誉不摊销，只减值，将商誉分摊至现有资产。 购买后的资产折旧商誉需要减值吗？ 要是资产出现部分报废商誉需要减值吗？ 如果增加了同类资产商誉是不是就不需要减值了？ 谢谢！

回答人：chenyiwei
商誉并不与可辨认资产相关，不会因为某个特定的可辨认净资产处置、报废、减值等等导致商誉减值。